# 请教陈版：关于收入确认

提问人：aRQue 时间：2015-05-28 15:08:22
陈版：公司A跟客户customer签订了一个广告合作合同，A赚取广告收入，合作期为三个月，CPT包月结算，合同中约定：第一个月的CPT价格为 10 元，第二个月的CPT价格为 11 元，第三个月的CPT价格为 15 元。 1 、A公司按照US GAAP编制会计报表，请问这三个月的收入额是依据当月的CPT价格（即分别为 10 元、 11 元、 15 元）确认、还是依据平均摊销确认收入（每个月都是 12 元）？
因为在确认租金费用时，虽然租金逐年递增，每个月确认的租金费用都是一样的，即将合同期间的总租金分摊到整个合同期间！
2 、在中国会计准则下，A公司确认收入是否跟上述一致？
谢谢！

回答人：chenyiwei
我理解此处的广告合作合同不是经营租赁准则的规范范围，因此不能直接套用租赁准则中对“经营租赁激励措施”和经营租赁租金确认等相关规定。但是，因为这三个月的合作是一揽子签订的协议，且每月包月金额的增长幅度按一般理解是显著高于可能获得的广告费收入增长幅度的，因此还是建议按直线法在各月之间分摊总额较为恰当。
对US GAAP不熟悉，不知道有无专门的特殊规定，请有此方面知识和实务经验的网友协助，谢谢！